臺灣屏東地方法院刑事判決　　　　　　　　　　　　　九十三年度簡上字第六五號
　　上　訴　人　臺灣屏東地方法院檢察署檢察官
　　被　　　告　丙○○
右列被告因竊盜案件，經不服本院刑事庭九十三年度簡字第五八二號，中華民國九十
三年四月二十八日刑事簡易判決（檢察官起訴案號：台灣屏東地方法院檢察署九十三
年度速偵字第二三號及移
六號）提起上訴，本院判決如左：
    主  文
原判決撤銷。
丙○○共同連續竊盜，處有期徒刑陸月，如易科罰金，以佰元折算壹日。
    事實及理由
一、構成犯罪事實：
  (一)丙○○基於意圖為自己不法所有之概括犯意，自行或夥同吳嘉榮（由臺灣屏東地
    方法院檢察署另行偵辦中）自民國九十三年三月十四日下午八時許起，至同年四
    月十四日上午十二時止，連續於附表所示之時間、地點、方式，多次竊取他人財
    物。嗣為警於同年三月十四日下午八時許，在屏東縣林邊鄉○○路四十八號，為
    警查獲；繼於同年四月二日凌晨三時四十分許，在屏東縣潮州鎮○○街四十三號
    前，為警當場查獲；再於同年四月十五日下午三時五十分許，在屏東縣潮州鎮○
    ○路大順醫院前，為警當場查獲，並扣得銅製電纜線一包。
  (二)案經屏東縣警察局潮州、東港分局移由台灣屏東地方法院檢察署檢察官提起公訴
    及移送併辦。
二、認定犯罪事實所根據的證據及理由：
  (一)惟前述犯罪事實，被告於警察局詢問、檢察官訊問及本院審理中均自白明確。
  (二)前項自白，核與被害人丁○○、陳麗雲、甲○○、葉添丁、廖進丁及證人鍾珠玉
    指述之情節相符，此外，並有贓物認領保管單、照片、屏東縣警察局車輛尋獲證
    明單、車輛竊盜車牌失竊資料個別查詢表及扣押筆錄附卷可資佐證。
  (三)是依上開卷附之各項文書、證物等補強證據已足資擔保被告於本院調查、審理中
    所為之上開任意性自白之真實性，按據刑事訴訟法第一百五十六條之規定，自得
    據被告前開任意性自白及各該補強證據，採信被告任意、真實之自白，認本件事
    證明確，被告犯行洵堪認定，應予依法論科。
三、論罪科刑的理由：
  (一)核被告之行為，係犯刑法第三百二十條第一項普通竊盜罪；被告先後多次竊盜行
    為，時間緊接，並且觸犯構成要件相同的罪名，顯然是基於概括之犯意而為，為
    連續犯，應依刑法第五十六條規定從一竊盜罪處斷，並加重其刑。被告就附表編
    號一之犯罪事實與吳嘉榮間有犯意之聯絡，行為之分擔，均為共同正犯。公訴人
    雖然僅就被告竊取甲○○財物部分聲請簡易處刑，其餘部分沒有在聲請簡易判決
    處刑書中及，但該未經聲請簡易判決部分，與聲請處刑部分具有連續犯的裁判
    上一罪關係，而檢察官就犯罪事實一部起訴，依刑事訴訟法第二百六十七條規定
    ，其效力及於全部，本院自應就該未起訴部分一併審理，併此敘明。
  (二)原審據以論科，雖非無見。然查，原判決不及審究被告竊取附表編號四以外財物
    之犯行，即有未合，檢察官執此上訴，為有理由，應予撤銷改判。爰審酌被告的
    行為嚴重影響人民財產安全，惟各次所竊得財物的價值非鉅，及其被警查獲後仍
    不知悔改，又再度行竊等一切情狀，量處如主文所示的刑度，並諭知如易科罰金
    以銀元三百元（即新台幣九百元）折算一日，以表示懲儆。
四、適用法律之依據：
    依刑事訴訟法第四百五十五條之一第三項、第三百六十九條第一項前段、第三百
    六十四條、第二百九十九條第一項前段，刑法第二十八條、第五十六條、第三百
    二十條第一項、第四十一條第一項前段，罰金罰鍰提高標準條例第一條前段、第
    二項，判決如主文。
中      華      民      國      九十三      年      八    月    十二    日
                               臺灣屏東地方法院刑事第五庭
                                  審判長  法  官  羅森德
                                          法  官  楊文廣
                                          法  官  林柏泓
右正本證明與原本無異。
不得上訴。
                                          書記官   劉音利
中      華      民      國      九十三      年      八    月    十二    日
附表：
┌──┬────┬────┬───┬────┬──────┬─────┐
│編號│行竊時間│行竊地點│被害人│行竊方法│被告行竊時  │備      註│
│    │        │        │      │        │所得之財物  │          │
├──┼────┼────┼───┼────┼──────┼─────┤
│一  │九十三年│屏東縣林│丁○○│夥同吳嘉│鋁門窗八塊  │現場遭查獲│
│    │三月十四│邊鄉忠勇│      │榮共同徒│            │          │
│    │日下午八│路四十八│      │手竊取得│            │          │
│    │時許    │號      │      │手      │            │          │
│    │        │        │      │        │            │          │
├──┼────┼────┼───┼────┼──────┼─────┤
│二  │九十三年│屏東縣林│陳麗雲│徒手竊取│鋁門窗約值一│並於同日下│
│    │三月十五│邊鄉田厝│      │得手    │千多元萬餘元│午六時許，│
│    │日下午二│村成功路│      │        │            │將竊得之財│
│    │時許    │一之十一│      │        │            │物出售予屏│
│    │        │        │      │        │            │東縣崁頂鄉│
│    │        │        │      │        │            │南州路三巷│
│    │        │        │      │        │            │二十二號舊│
│    │        │        │      │        │            │貨商鍾珠玉│
│    │        │        │      │        │            │。        │
├──┼────┼────┼───┼────┼──────┼─────┤
│三  │九十三年│屏東縣林│吳嘉榮│騎乘機車│拆卸好的鋁門│原鋁門窗是│
│    │三月十七│邊仁和村│      │徒手竊取│窗三捆      │由吳嘉榮竊│
│    │日下午二│仁和路一│      │        │            │得後，鄭慶│
│    │時許    │０九號之│      │        │            │法再自上述│
│    │        │七後方活│      │        │            │處所竊取。│
│    │        │動車棚內│      │        │            │          │
├──┼────┼────┼───┼────┼──────┼─────┤          │
│四  │九十三年│屏東縣潮│甲○○│徒手竊取│不鏽鋼鐵板水│得手後行經│
│    │四月二日│州鎮中山│      │        │溝蓋一塊。  │屏東縣潮州│
│    │凌晨三時│路一三０│      │        │            │鎮○○街四│
│    │三十分許│號前    │      │        │            │十三號前時│
│    │        │        │      │        │            │，為警當場│
│    │        │        │      │        │  │查獲。    │
├──┼────┼────┼───┼────┼──────┼─────┤          │
│五  │九十三年│屏東縣南│乙○○│徒手竊取│車牌號碼ｗｐ│          │
│    │四月八日│州鄉南州│      │        │ｐ─三一三號│          │
│    │上午七時│火車站前│      │        │機車一輛。  │          │
│    │許      │        │      │        │            │          │
├──┼────┼────┼───┼────┼──────┼─────┤
│六  │九十三年│屏東縣崁│葉添丁│徒手竊取│電纜線一包。│欲前往販賣│
│    │四月十四│頂鄉園寮│      │        │            │時，當場查│
│    │日上午十│村南順巷│      │        │            │獲。      │
│    │二時許  │十三號  │      │        │            │          │
├──┼────┼────┼───┼────┼──────┼─────┤
│七  │九十二年│屏東市前│廖貞儀│同右    │現金約五、六│同右      │
│    │十一月十│進里清進│      │        │千元        │          │
│    │五日二十│巷七十一│  │        │電腦主機一台│          │
│    │時許    │之三號  │      │        │            │          │
└──┴────┴────┴───┴────┴──────┴─────┘
中華民國刑法第三百二十條
 (普通竊盜罪、竊佔罪)
意圖為自己或第三人不法之所有，而竊取他人之動產者，為竊盜罪，處五
年以下有期徒刑、拘役或五百元以下罰金。
意圖為自己或第三人不法之利益，而竊佔他人之不動產者，依前項之規定
處斷。
前二項之未遂犯罰之。
